【裁判字號】    89,易緝,68
【裁判日期】    890413
【裁判案由】    妨害自由
【裁判全文】
臺灣板橋地方法院刑事判決                          八十九年度易緝字第六八號
    公  訴  人  臺灣板橋地方法院檢察署檢察官
    被      告  乙○
右列被告因妨害自由案件，經檢察官提起公訴（八十四年度偵字第四三四○號），本
院判決如左：
    主  文
乙○連續以加害生命之事，恐嚇他人致生危害於安全，處拘役貳拾日，如易科罰金以
參佰元折算壹日。
    事  實
乙○為台北縣泰山鄉○○路○段一三六巷二十一弄應公廟之廟祝，因不滿甲○○擬陳
情拆除該廟，竟基於恐嚇之概括之犯意，先於民國八十四年二月十八日（公訴人誤載
 為一月十八日）晚上十時許，在上開應公廟內，向甲○○恫稱：如果把廟拆除，將?
讓甲○○家中死二人等語。復於翌日上午七時許，在該廟巷口，再以言語恐嚇稱：要
讓甲○○家中死二人等語，而以此加害生命之事，恐嚇甲○○，致令甲○○心生畏懼
，足生損害於其安全。案經甲○○訴由臺北縣警察局新莊分局移送臺灣板橋地方法院
檢察署檢察官偵查起訴。
    理  由
一、訊據被告乙○對右揭事實矢口否認，辯稱：伊當時什麼也沒說，是告訴人甲○○
    欠伊錢不還，才這樣說云云。經查，右揭事實業據告訴人指述歷歷，在場證人黃
    佐潘於本院調查時亦證稱：當天沒有聽到，第二天（八十四年二月十九日）早上
    七點多，伊要護送甲○○去上班，在明志路二段一三六巷出口聽到廟公（被告）
    恐嚇甲○○說如果讓他把廟拆除，就要讓他家死二人，有家歸不得，因甲○○前
    一天聽到被告之恫嚇害怕所以要伊護送等情。核與告訴人指述之情節相符，被告
    亦自承與告訴人無何糾紛，拆廟與伊無關等情（見八十四年度偵字第四三四○號
    卷第十一頁反面），是告訴人當無誣攀之理，被告所辯委無足採。本件事證明確
    ，被告犯行堪以認定，應依法論科。
二、告訴人甲○○因被告之恫嚇後害怕，而請朋友護送，自已心生畏懼，核被告所為
    ，係犯刑法第三百零五條之恐嚇危害安全罪。被告前後二次恐嚇行為，時間緊密
    ，所犯構成要件相同，顯係基於概括之犯意為之，爰依連續犯之規定以一罪論，
    並加重其刑。爰審酌被告之品行、犯罪之動機、目的、手段、所生危害及犯罪後
    之態度等一切情狀，量處如主文所示之刑，並諭知易科罰金之折算標準。
據上論斷，應依刑事訴訟法第二百九十九條第一項前段，刑法第五十六條、第三百零
五條、第四十一條，罰金罰鍰提高標準條例第一條前段、第二條，判決如主文。
本案經檢察官方伯勳到庭執行職務。
中      華      民      國    八十九    年      四      月     十三     日
  臺灣板橋地方法院刑事第四庭
                                          法  官    徐 子 涵
右正本證明與原本無異
如不服本判決應於送達後十日內向本院提出上訴狀
                                          書記官    彭 麗 紅
中      華      民      國    八十九    年      四      月     十五     日
附錄本案論罪科刑法條全文
刑法第三百零五條


司法院資訊處製作；財團法人民間司法改革基金會備份。
